【裁判字號】    90,交易,273
【裁判日期】    900702
【裁判案由】    過失傷害
【裁判全文】
臺灣臺南地方法院刑事判決                          九十年度交易字第二七三號
    公  訴  人  臺灣台南地方法院檢察署檢察官
    被      告  乙○○
右列被告乙○○因過失傷害案件，經檢察官提起公訴（九十年度偵字第四七八０號）
，本院判決如左：
    主  文
乙○○因過失傷害人，處有期徒刑參月，如易科罰金，以參佰元折算壹日。
    事  實
一、乙○○於民國（下同）八十九年九月二十六日下午四時許，駕駛VK─六二八五號
    自小客車，沿台南市○○○街，由南往北方向行駛，途經同街與國平路五五二巷
    之交岔路口之際，理應注意車輛行駛時，駕駛人應注意車前狀況....，隨時採取
    必要之安全措施及車輛行至無號誌之交岔路口，應減速慢行。而依當時情形，又
    無不能注意之情事，竟疏未為此注意，貿然通過上開交岔路口時，適有甲○駕駛
    ＴＦＺ─九七九號輕機車，沿國平路五五二巷由東向西駛至上開交岔路口，甲○
    亦疏未減速慢行，讓幹線道車先行，迨發現蘇震嶽之小客車時，已煞避不及，撞
    及該小客車右側車門後倒地，致甲○受有右前臂撕裂傷等傷害。
二、案經甲○訴由台南市警察局第四分局報告請臺灣臺南地方法院檢察署檢察官偵查
    起訴。
    理  由
一、訊據被告乙○○就右揭犯罪事實坦承不諱，雖其於偵查中矢口否認右揭犯罪事實
    ，辯稱：係告訴人自己撞伊車，伊並無過失云云。惟查：右開時、地發生車禍肇
    事致告訴人受傷之事實，業據告訴人指訴歷歷，並有道路交通事故調查報告表，
    照片及診斷證明書各乙紙附卷可稽。按車輛行駛時，駕駛人應注意車前狀況....
    ，隨時採取必要之安全措施及車輛行至無號誌之交岔路口，應減速慢行。道路交
    通安全規則第九十三條第一項第四款及第九十四條第三項各定有明文。又本件經
    送台灣省台南區車輛行車事故鑑定委員會鑑定結果，亦同此見解，有該會函在卷
    可參。被告駕車自應注意上述道路交通安全規定，且依當時路狀，又無不能注意
    之情形，竟疏不注意為之，以致肇事，致人受傷，被告應有過失，其偵查中所辯
    應不足為採。且被告過失駕駛行為，核與告訴人之受傷間，具有相當因果關係，
    是其過失傷害犯行，堪予認定。雖告訴人甲○於本件車禍之發生亦有較大疏失，
    但既由於被告之過失併合而為危害發生之原因，被告之刑責，當不能因此相抵而
    解免，僅可供量刑之斟酌而已。
二、核被告乙○○所為，係犯刑法第二百八十四條第一項前段之過失傷害罪，本院爰
    審酌被告品性及智識程度、過失程度、犯罪所生之危害及犯後曾聲請調解只因金
    額談不攏致調解不成等一切情狀，量處如主文所示之刑，並諭知易科罰金之折算
    標準，以示懲儆。
據上論斷，應依刑事訴訟法第二百九十九條第一項前段、刑法第二百八十四條第一項
前段、第四十一條第一項前段、罰金罰鍰提高標準條例第一條前段、第二條判決如主
文。
本案經檢察官羅瑞昌到庭執行職務
中    華    民    國      九十      年      七      月        二        日
                              臺灣臺南地方法院交通法庭
                                      法  官  何  清  池
右正本證明與原本無異。
如不服本判決，應於判決送達後十日內向本院提出上訴狀( 應附繕本 )。
                                      書記官  林  木  村
中    華    民    國      九十      年      七      月        二        日
附錄本案論罪科刑法條：
刑法第二百八十四條第一項
  因過失傷害人者，處六月以下有期徒刑、拘役或五百元以下罰金，致重傷者，處一
  年以下有期徒刑、拘役或五百元以下罰金。


司法院資訊處製作；財團法人民間司法改革基金會備份。
